# 企业合并中的或有对价

提问人：23340025 时间：2016-07-07 16:25:29
请教一个问题~估值调整条款（对赌条款）： 如果约定为在合并之日保留一部分合并对价（假设 1 亿）先不支付，此对价支付情况只看各期利润比承诺利润少多少，等到对赌期完成后才能确定最终要支付的金额（比如某年对赌利润少于约定金额的70%，则按一个计算公式来调减此部分保留的股权对价）。 （ 1 ）这个或有对价应当如何处理呢，是否属于，在合并之日是否要认为他的公允价值就是一亿？ 借：长投 1 贷：难道用“交易性金融负债”？ 1
（ 2 ）等到每期对赌利润实现时候，再调整交易性金融负债的价值，计入“公允价值变动损益”？

回答人：chenyiwei
如果根据以购买日为基准日对被购买方所做的盈利预测，认为其很可能实现业绩承诺的，则对该或有对价的初始计量金额应等于约定满足条件情况下的应支付金额。如果预计支付时间距离购买日在一年以上的，则应列报为“其他非流动负债”，相应计入长期股权投资的成本，并作为合并成本的一部分纳入合并报表层面商誉的计算。 后续如果因为业绩承诺没有实现，相应扣减需支付的价款的，则确定无需支付的价款从该项负债转入营业外收入。同时，因为实际业绩低于原先的预测，表明商誉存在减值，应在对商誉进行减值测试时从严把握。一般不应出现所确认的商誉减值损失小于就或有对价的转回确认的营业外收入的情形。